【裁判字號】    91,簡上,253
【裁判日期】    920128
【裁判案由】    侵占
【裁判全文】
臺灣高雄地方法院刑事判決                        九十一年度簡上字第二五三號
    上  訴  人  臺灣高雄地方法院檢察署檢察官
    被      告  甲○○  男  四.
右列上訴人因侵占案件，不服本院鳳山簡易庭中華民國九十一年九月十八日九十一年
度鳳簡字第六八０號第一審判決（聲請簡易處刑案號：九十年度偵字第一九０八九號
），提起上訴，本院合議庭為第二審判決如左：
    主  文
上訴駁回。
    事  實
一、甲○○於民國九十年八月二十三日上午九時許，在高雄縣鳳仁路與美山路交界之
    富田橋下，拾獲乙○○、庚○○、丁○○、戊○○、丙○○、辛○○、己○○、
    洪葆安失竊之車號ＹＭＪ—七七一號、ＸＦＱ—六二０號、ＯＬＱ—四六０號、
    ＬＷＡ—二六二號、ＨＣＯ—０三八號、ＸＢＩ—四四一號、ＯＦＫ—０一二號
    、ＸＥＣ—七七三號車牌共八面及無號碼之引擎外殼三塊，竟意圖為自己不法之
    所有，將之侵占入己，嗣於九十年八月二十三日上午九時三十分許，甲○○欲持
    前開拾獲之物前往廢五金行出售時，為警於高雄縣鳳山市○○路與富國路口查獲
    ，並扣得前開車牌八面及無號碼之引擎外殼三塊。
 二、案經高雄縣警察局鳳山分局報請臺灣高雄地方法院檢察署檢察官偵查後聲請簡
     易判決處刑。
    理  由
一、右揭事實，業經被告甲○○於警訊中坦承不諱，核與被害人乙○○、庚○○、丁
    ○○、戊○○、丙○○、辛○○、己○○、洪葆安指述情節相符，並有扣押筆錄
    一紙、領據八紙、照片七張附卷可稽，足認被告之自白與事實相符，洵堪採為論
    罪科刑之依據。事證明確，被告犯行，堪予認定。
二、核被告甲○○所為，係犯刑法第三百三十七條之侵占其他離本人所持有之物罪。
    原審因適用刑法第三百三十七條、第四十二條第二項、罰金罰鍰提高標準條例第
    一條前段、第二條以簡易判決科處被告罰金一千五百元，如易服勞役以三百元折
    算一日，經核認事用法均無違誤，量刑亦稱妥適；上訴人之上訴意旨指稱：被告
    另於九十一年六月二十七日下午二時許，在高雄縣鳳山市國父紀念館大排水溝拾
    獲引擎一具，所涉侵占罪部分，與前揭論罪科刑之侵占罪間，有連續犯之關係等
    語；惟查，上訴人認被告另涉嫌侵占罪部分，其犯罪時間係九十一年六月二十七
    日，與本案犯罪時間之九十年八月二十三日，相距已有十月之久，且被告所涉侵
    占其他離本人所持有之物罪，乃係被告拾獲他人遭竊之物品後，意圖為自己不法
    之所有而將之侵占入己，其拾獲他人之物品既屬偶發之事項，自難認被告先後二
    次侵占行為，於主觀上具有概括之犯意，是上訴意旨以此摘原判決不當，為無理
    由，應予駁回。
三、上訴人經合法傳喚，無正當理由不到庭，爰依刑事訴訟法第三百七十一條之規定
    ，不待其陳述逕行判決。
據上論斷，應依刑事訴訟法第四百五十五條之一第三項、第三百六十八條、第三百七
十一條，判決如主文。
本案經檢察官吳傑人到庭執行職務。
中      華      民      國    九十二    年      一      月    二十八    日
                                  臺灣高雄地方法院刑事庭
                                      審判長法  官    黃  三  友
                                            法  官    黃  宗  揚
                                            法  官    曾  淑  娟
右正本證明與原本無異。
不得上訴。
                                            書記官    呂  怜  勳
中      華      民      國    九十二    年      一      月    二十八    日


司法院資訊處製作；財團法人民間司法改革基金會備份。
